臺灣板橋地方法院刑事判決　　　　　　　94年度易字第1091號
公　訴　人　臺灣板橋地方法院檢察署檢察官
被　　　告　乙○○
上列被告因侵占案件，經檢察官提起公訴（94年度偵緝字第1448
號），本院合議庭裁定依簡式審判程序審理，本院判決如下：
    主  文
乙○○連續意圖為自己不法之所有，而侵占對於業務上所持有之
物，處有期徒刑柒月。緩刑貳年。
    事  實
一、乙○○自民國九十二年二月二十四日起至同年十二月十五日
    止，在址設臺北縣中和市○○街三十七巷十四之三號之「大
 　 都會管理股份有限公司」（下稱大都會公司）擔任會計，負
 　 責發放大都會公司員工薪資及繳納員工勞健保費用等業務，
    為從事上開業務之人，詎其因無力繳納己身積欠之信用卡費
    用，竟基於意圖為自己不法所有之概括犯意，自九十二年四
    月間起至同年八月間止，在大都會公司內，利用負責繳納大
    都會公司員工勞健保費用之機會，於前開月份之每月上旬某
    日，持中央健康保險局台北分局、勞工保險局寄發大都會公
    司繳納員工勞健保費用單據，填領請款單，經大都會公司實
    際負責人甲○○核准而領得款項後，即變易持有為不法所有
    之意，連續將所持有如附表所示之大都會公司各該月份用以
    繳納員工勞健保費用款項，先後六次予以侵占入己，前後共
    計侵占得款新台幣（下同）十八萬九千五百八十六元（侵占
    之款項種類、金額，均詳如附表所示），迄至九十二年十二
    月間，因大都會公司接獲中央健康保險局台北分局、勞工保
    險局催繳欠費通知始悉上情。
二、案經大都會公司訴由台北縣政府警察局中和分局報告臺灣板
    橋地方法院檢察署檢察官偵查起訴。
    理  由
一、訊據被告對於上揭犯罪事實迭於警詢、偵查及本院審理中坦
    承不諱，核與告訴人大都會公司代理人甲○○指訴大都會公
    司遭被告侵占如附表所示自九十二年四月間起至同年八月間
    止之員工勞、健保費用情節，核無不合，此外，並有告訴人
    所提出被告開立用以清償侵占款項之本票影本計九張、大都
    會公司基本人事資料、勞工保險局九十三年六月十八日保財
    欠字第○九三一○二九一二九○號函暨所附大都會公司九十
    二年四月份起至八月份保險費暨滯納金繳款明細表、中央健
    康保險局台北分局九十三年七月六日健保北承一字第○九三
    ○○三一二二五號函暨所附大都會公司九十二年四月份至八
    月份投保單位保險費繳款明細表等在卷為憑，足徵被告自白
    應與事實相符，本件事證明確，被告侵占犯行可以認定。
二、又大都會公司自九十二年四月間起至同年八月間止，各該原
    應繳納而積欠未繳詳如附表所示之員工勞健保費用，應即為
    被告侵占大都會公司員工勞健保費用之數額，經告訴人代理
    人甲○○供陳在卷（見本院九十四年十一月三日準備程序筆
    錄），是起訴書記載被告侵占之大都會公司繳納員工勞健保
    費用總計十九萬二千三百三十元，即有誤會，應予更正，併
    此敘明。
三、按被告於任職告訴人大都會公司期間，擔任會計，負責發放
    員工薪資及繳納員工勞健保費用等業務，為從事業務之人，
    其將業務上持有屬告訴人所有之款項，侵占入己，核其所為
    ，係犯刑法第三百三十六條第二項之業務侵占罪。被告先後
    六次侵占犯行，時間緊接，犯罪構成要件相同，顯係基於概
    括犯意反覆為之，為連續犯，應依刑法第五十六條之規定論
    以一罪，並加重其刑。爰審酌被告因一時貪念，竟為本件業
    務侵占犯行，惟犯後坦承犯行之態度，暨其業與告訴人達成
    和解，並付清和解金額，告訴人願原諒被告給予機會等情，
    經告訴人代理人甲○○供陳在卷（見本院九十四年十一月三
    日準備程序筆錄）等一切情狀，量處被告如主文所示之刑，
    以資懲儆。末查被告前未曾受有期徒刑以上刑之宣告，有臺
    灣高等法院被告前案紀錄表在卷可按，被告因一時失慮，偶
    罹刑典，事後已坦承犯行，深具悔意，且與告訴人達成和解
    ，告訴人願意原諒被告如前，堪認被告經此偵審程序及罪刑
    之宣告後，應知警惕而無再犯之虞，本院因認前開所宣告之
    刑，以暫不執行為適當，爰併宣告緩刑二年，以啟自新。
四、末按「除被告所犯為死刑、無期徒刑、最輕本刑為三年以上
    有期徒刑之罪或高等法院管轄第一審案件者外，於前條第一
    項程序進行中，被告先就被訴事實為有罪之陳述時，審判長
    得告知被告簡式審判程序之旨，並聽取當事人、代理人、辯
    護人及輔佐人之意見後，裁定進行簡式審判程序。」刑事訴
    訟法第二百七十三條之一第一項定有明文。查本件被告所犯
    上開業務侵占罪，非最輕本刑為三年以上有期徒刑之罪，且
    被告於本院九十四年十一月二十四日準備程序進行中，復就
    被訴之事實為有罪之陳述，經告知被告簡式審判程序之旨，
    被告及公訴人對於本件改依簡式審判程序審理亦均表示無意
    見，本院即依前揭刑事訴訟法規定，裁定本件進行簡式審判
    程序，末此敘明。
據上論斷，應依刑事訴訟法第二百九十九條第一項前段、第二百
七十三條之一第一項，刑法第五十六條、第三百三十六條第二項
、第七十四條第一款，罰金罰鍰提高標準條例第一條前段，判決
如主文。
本案經檢察官徐名駒到庭執行職務。
中　　華　　民　　國　　94　　年　　11　　月　　30　　日
                刑事第四庭   法  官  陳明偉
以上正本證明與原本無異。
如不服本判決，應於判決送達後10日內，向本院提出上訴狀。
                             書記官　陳慧儷
中　　華　　民　　國　　94　　年　　11　　月　　30　　日
附錄：
中華民國刑法第336條第2項：
對於業務上所持有之物，犯前條第 1 項之罪者，處六月以上五年
以下有期徒刑，得併科 3000 元以下罰金。
附表
┌──┬──────────┬─────────────┐
│編號│ 侵占之大都會公司款 │侵占金額（單位：新台幣）  │
│    │ 項種類             │                          │
├──┼──────────┼─────────────┤
│一　│92年4 月員工健保費　│ 3萬7,767元　　　　　     │
├──┼──────────┼─────────────┤
│二　│92年5 月員工健保費　│ 3萬5,235元　　　　　　   │
├──┼──────────┼─────────────┤
│三　│92年7 月員工健保費　│ 3萬2,921元　　　　　　   │
├──┼──────────┼─────────────┤
│四　│92年8 月員工健保費　│ 3萬1,369元　　　　　　   │
├──┼──────────┼─────────────┤
│五　│92年6 月員工勞保費　│ 2萬6,829元　  　　　　　 │
├──┼──────────┼─────────────┤
│六　│92年8 月員工勞保費　│ 2萬5,465元　　　　　　   │
├──┼──────────┼─────────────┤
│總計│　　　　　　　　　　│ 18萬9,586元　　　　　　  │
└──┴──────────┴─────────────┘
